臺灣新北地方法院刑事判決
111年度審訴字第607號
公  訴  人  臺灣新北地方檢察署檢察官
被      告  莊照鼎



上列被告因傷害案件，經檢察官提起公訴（111年度偵字第6478
號），因被告於本院準備程序中為有罪之陳述，本院告知被告簡
式審判程序之旨，並聽取當事人之意見後，經合議庭裁定由受命
法官獨任以簡式審判程序審理，判決如下：
    主  文
莊照鼎犯傷害罪，處拘役拾伍日，如易科罰金，以新臺幣壹仟元
折算壹日。
    事實及理由
一、本案犯罪事實及證據，除犯罪事實欄一有關葉義賢前科部分
    之記載刪除，並更正為：「莊照鼎與葉義賢（所涉傷害部分
    ，另行審結）互不相識，二人於民國111年1月3日（起訴書
    誤載為9日）16時許，在新北市○○區○○路00號前，因細故口
    角，葉義賢竟基於傷害之犯意揮拳毆擊莊照鼎頭部，致莊照
    鼎受有頭部及眼部受傷，莊照鼎不甘遭擊，亦基於傷害之犯
    意徒手還擊，雙方因而發生扭打，致葉義賢亦受有右手肘擦
    傷及左臉頰擦挫傷等傷害。」、證據部分補充「被告莊照鼎
    於本院準備程序、審理中之自白」、「證人戴雅蘭於警詢時
    之證述」外，均引用如附件檢察官起訴書之記載。
二、核被告莊照鼎所為，係犯刑法第277 條第1 項之傷害罪。爰
    審酌被告遇事不思理性處理，動輒回手互毆之犯罪動機、目
    的、手段、雙方出手之先後及彼此所受傷勢、所為助長社會
    暴戾風氣、因告訴人即同案被告葉義賢經本院合法通知未到
    庭，致未達成和解，兼衡被告莊照鼎並無前科，素行尚可、
    於警詢中自陳國中畢業、於本院審理中陳稱從事機車修理業
    ，家中有配偶及3名子女賴其扶養照顧、自始坦承犯行之犯
    後態度，且參酌其願受科刑之表示等一切情狀，量處如主文
    所示之刑，並諭知易科罰金之折算標準，以資懲儆。
據上論斷，應依刑事訴訟法第273 條之1 第1 項、第299 條第1
項前段、第310 條之2 、第454 條第2 項，刑法第277 條第1 項
、第41條第1 項前段，刑法施行法第1 條之1 第1 項，判決如主
文。
本案經檢察官黃育仁提起公訴，檢察官盧祐涵到庭執行職務。
中　　華　　民　　國　　111 　年　　6 　　月　　30　　日
                  刑事第二十三庭  法  官  劉安榕
上列正本證明與原本無異。
如不服本判決，應於判決送達，應於判決送達後20日內敘明上訴
理由，向本院提出上訴狀（應附繕本），上訴於臺灣高等法院。
其未敘述上訴理由者，應於上訴期間屆滿後20日內向本院補提理
由書「切勿逕送上級法院」。
                                  書記官  陳宥伶
中　　華　　民　　國　　111 　年　　6 　　月　　30　　日
附錄本案論罪科刑法條全文：
中華民國刑法第277條
傷害人之身體或健康者，處5 年以下有期徒刑、拘役或50萬元以
下罰金。
犯前項之罪，因而致人於死者，處無期徒刑或7 年以上有期徒刑
；致重傷者，處3 年以上10年以下有期徒刑。
附件 
臺灣新北地方檢察署檢察官起訴書　　
                                     111年度偵字第6478號
　　被　　　告　葉義賢　男　26歲（民國00年0月00日生）
　　　　　　　　　　　　住○○市○○區○○○街00號2樓
　　　　　　　　　　　　國民身分證統一編號：Z000000000號
　　　　　　　　莊照鼎　男　35歲（民國00年0月00日生）
　　　　　　　　　　　　住嘉義縣○○鎮○○○00號
　　　　　　　　　　　　居新北市○○區○○路000號5樓
　　　　　　　　　　　　國民身分證統一編號：Z000000000號
上列被告等因傷害案件，已經偵查終結，認應提起公訴，茲將犯
罪事實及證據並所犯法條分敘如下：
        犯罪事實
一、葉義賢前因傷害案件，經臺灣宜蘭地方法院以109年度訴字
    第368號判決有期徒刑2月確定，於民國110年11月28日徒刑
    執行完畢出監。詎仍不知悔改，其與素不相識之莊照鼎，於
    111年1月9日16時許，因細故發生爭執，竟分別基於傷害之
    犯意，在新北市○○區○○路00號前，徒手互毆之，葉義賢因而
    受有右手肘擦傷及左臉頰擦挫傷等傷害，莊照鼎因而受有頭
    部其他部位之表淺損傷、右側眼瞼及眼周圍區域鈍傷併局部
    瘀血及雙側性之結膜出血等傷害。
二、案經葉義賢、莊照鼎訴由新北市政府警察局新莊分局報告偵
    辦。
　　　　證據並所犯法條
一、證據清單及待證事實：
編號 證據名稱 待證事實 1 被告葉義賢於警詢及偵查中之供述　 其於上開時、地，與被告莊照鼎徒手互毆之事實。 2 被告莊照鼎於警詢及偵查中之供述 其於上開時、地，與被告葉義賢徒手互毆之事實。 3 1、現場監視器錄影翻拍畫面7張 2、監視器錄影畫面光碟1片 證明全部犯罪事實。 4 衛生福利部臺北醫院診斷證明書1份 被告莊照鼎受有如犯罪事實欄所載傷害之事實。 5 被告葉義賢之受傷照片共2張 被告葉義賢受有如犯罪事實欄所載傷害之事實。 
二、核被告2人所為，均係犯刑法第277條第1項之傷害罪嫌。又
    被告葉義賢前有如事實欄所載之犯罪科刑及執行情形，有刑
    案資料查註紀錄表在卷可參，其於有期徒刑執行完畢後，5
    年以內故意再犯本件有期徒刑以上之罪，為累犯，請依大法
    官會議釋字第775號解釋之意旨，審酌是否加重其刑。
三、依刑事訴訟法第251條第1項提起公訴。
　　此　致
臺灣新北地方法院
中　　華　　民　　國　 111　　年　　 3　　月　　29　　日
　　　　　　　　　　　　　　　檢　察　官  黃育仁